# 资产证券化

提问人：cpab 时间：2018-01-22 00:36:18
问题4-1-39（商业地产资产证券化相关会计处理问题） 一般理解，要满足终止确认的条件，至少应同时满足以下条件： ①即使A 公司或其关联方确有在一定期限内回购该物业的意图，也不能明确承诺在确定的时点回购，也不能承诺最低回购价格（可以承诺按回购时该物业的公允价值进行回购，但不能承诺保底的回购价格）。（仅有意图但不明确承诺或约定，则不构成一项“现时义务”。） 请教： A公司有回购的意图，在合同中明确了有优先回购权。为何我看有的资产证券化支付了优先权权利金同时约定了固定的回购价，但仍然对房地产及股权终止确认，确认了处置房地产和股权的损益。为何？ 如：如四大出的 2016 年一家上市公司的年报，约定了优先股的权利金为*亿如 1 亿，行权价为确定的金额如 10 亿，同时也确认了处置子公司及房产的损益。 请教：行权价是固定价格，此是如何理解金融资产转移准则中终止确认条件中附回购协议的金融资产出售，回购价为回购时该金融资产的公允价值。反推就是10 亿站在现在的时点推算出数年后回购时点的公允价。 此公允价是 10 亿如何算出来的呢？这个地方没想明白，谢谢！

回答人：chenyiwei
不清楚具体情况，此类案例均应结合具体情况进行个案分析。例如行权与否的主动权是否在出售方，考虑了对未来市场行情的预测之后，回购价格是否显著高于或低于预测的届时公允价值等。

提问人：cpab 时间：2018-01-22 08:41:28
资管计划合同中已明确第四年就可回购，且出售方A有优先回购权。固定的回购价 10 亿我理解是站在出售股权、房产时，估计未来回购时的公允价。只是这个公允价在合同中就体现了为一个固定的回购价。我的理解是对的吗？如果是对的，如何在出售时点估计未回回购时点的公允价。后续每一年都要估计回购时点的公允价，要计算公允价值变动。

回答人：chenyiwei
有可能，但具体如何估计就要咨询金融和估值方面的专业人士了。